臺灣臺中地方法院刑事判決　　　　　　 100年度易字第1148號
公　訴　人　臺灣臺中地方法院檢察署檢察官
被　　　告　鋒森
上列被告因竊盜案件，經檢察官提起公訴(100年度偵字第4180號
)，被告於準備程序中就被訴事實為有罪之陳述，經告知簡式審
判程序之旨，並聽取當事人之意見後，經本院合議庭裁定由受命
法官獨任進行簡式審判程序，判決如下:
    主    文
鋒森竊盜，處拘役伍拾日，如易科罰金，以新臺幣壹仟元折算
壹日。
    犯罪事實
一、鋒森與林芫槿為朋友。鋒森於民國99年9月15日凌晨2時
    32分許，撥打電話予林芫槿，表示因與家人發生爭執，欲至
    林芫槿之租屋處借住，林芫槿遂予應允。嗣於99年9月15日
    凌晨3時12分許，林芫槿下班返回其位於臺中市西屯區○○
    ○街6號4樓之1之租屋處後，即撥打電話通知鋒森前來。
    鋒森於99年9月15日凌晨3時46分許，抵達林芫槿之上開租
    屋處樓下，林芫槿隨即下樓接鋒森，將鋒森帶回其租屋
    處房間內。詎鋒森竟意圖為自己不法之所有，在該房間內
    ，趁林芫槿躺在床上準備睡覺而不注意之際，徒手竊取林芫
    槿所有放在電腦桌上正插在充電器充電之白色iPhone 3GS手
    機1支（手機序號：000000000000000號）。得手後，鋒森
    旋於99年9月15日凌晨4時25分許，藉故離開林芫槿之租屋處
    。林芫槿打開住處大門目視鋒森離開後，返回房間欲拿取
    上開手機設定鬧鈴時，始發現該手機失竊。嗣林芫槿多次聯
    絡鋒森要求返還手機未果，報警處理，而悉上情。
二、案經林芫槿訴由臺中市警察局(現改制為臺中市政府警察局
    ，下同)第六分局報告臺灣臺中地方法院檢察署檢察官偵查
    起訴。
    理    由
一、本件被告鋒森所犯，非死刑、無期徒刑、最輕本刑為3年
    以上有期徒刑之罪，或高等法院管轄第一審之案件，被告於
    準備程序中，就前揭被訴事實為有罪之陳述，經受命法官告
    以簡式審判程序之旨，並聽取被告與公訴人之意見後，本院
    認無不得或不宜改依簡式審判程序進行之處，爰依刑事訴訟
    法第273條之1第1項、第284條之1，經合議庭評議後，裁定
    本件由受命法官獨任進行簡式審判程序，是本件之證據調查
    ，依刑事訴訟法第273條之2規定，不受同法第159條第1項、
    第161條之2、第161條之3、第163條之1及第164條至170 條
    規定之限制，合先敘明。
二、上開犯罪事實，業據被告鋒森於本院準備程序及審理中均
    坦承不諱，核與告訴人林芫槿於警詢、偵查中之指述、證人
    即與告訴人林芫槿同住於上址之室友張維豪於警詢、證人即
    本案承辦員警張榮顯於偵查中之證述情節相符，並有臺中市
    警察局第六分局市政派出所受理刑事案件報案三聯單、監視
    器錄影畫面翻拍照片、雙向通聯紀錄查詢資料、遠傳電信股
    份有限公司99年12月11日遠傳(企營)字第09911107997號函
    及所檢附之補發門號SIM卡申請書等件在卷可稽。足認被告
    之自白與事實相符，應堪採信。是本案事證明確，被告犯行
    洵堪認定，應予依法論科。
三、核被告所為，係犯刑法第320條第1項之竊盜罪。爰審酌被告
    正值青壯，不思以己力獲取所需，竟趁借住告訴人住處之際
    ，率爾竊取告訴人之手機，造成告訴人受有財產上損害，其
    行誠屬不該。併斟酌其犯罪之動機、目的、手段、犯罪後，
    於本院準備程序及審理時，終坦承犯行，尚知悔悟，國中畢
    業之智識程度、因罹患重鬱症(見99年度他字第6738號卷第
    21頁之國軍臺中總醫院附設民眾診療服務處中清分院診斷證
    明書)，迄未能找到合適工作，與母親同住之生活狀況、未
    與告訴人達成民事和解(見本院公務電話紀錄)等一切情狀，
    量處如主文所示之刑，並諭知易科罰金之折算標準。
據上論斷，應依刑事訴訟法第273條之1第1項、第299條第1項前
段，第320條第1項、第41條第1項前段，刑法施行法第1條之1第1
項、第2項前段，判決如主文。
本案經檢察官王淑月到庭執行職務。
中    華    民    國   100    年    5     月    30    日
                  刑事第五庭    法  官  林慧欣
以上正本證明與原本無異。
如不服本判決應於收受送達後10日內向本院提出上訴書狀，並應
敘述具體理由；其未敘述上訴理由者，應於上訴期間屆滿後20日
內向本院補提理由書（均須按他造當事人之人數附繕本）「切勿
逕送上級法院」。
                                書記官  鄭淑英
中    華    民    國   100    年    5     月    30    日
附錄本案論罪科刑法條
刑法第320條第1項
意圖為自己或第三人不法之所有，而竊取他人之動產者，為竊盜
罪，處5年以下有期徒刑、拘役或500元以下罰金。